臺灣桃園地方法院刑事判決
111年度審訴字第817號
公  訴  人  臺灣桃園地方檢察署檢察官
被      告  林佑庭



上列被告因違反毒品危害防制條例案件，經檢察官提起公訴（11
1年度偵字第23251號），被告就被訴事實為有罪之陳述，本院合
議庭裁定由受命法官獨任以簡式審判程序進行審理，判決如下：
    主      文
林佑庭持有第二級毒品純質淨重二十公克以上，處有期徒刑捌月
。
扣案之甲基安非他命柒包（驗餘毛重參佰壹拾捌點捌公克，純質
淨重參佰零貳點參玖公克）均沒收銷燬。
扣案之愷他命壹包（驗餘毛重拾參點零陸參公克，純質淨重共捌
點陸伍肆公克）均沒收。
    事實及理由
一、本案犯罪事實及證據，除證據部分增列「被告林佑庭於本院
    準備程序及審理中之自白」外，其餘均與臺灣桃園地方檢察
    署檢察官起訴書之記載相同，茲引用如附件。
二、論罪科刑
（一）核被告林佑庭所為，係犯後毒品危害防制條例第11條第4 
      項之持有第二級毒品純質淨重20公克以上罪，及同條例第
      11條第5 項之持有第三級毒品純質淨重5 公克以上罪。被
      告以一行為同時觸犯毒品危害防制條例第11條第4項之持
      有第二級毒品純質淨重20公克以上之罪，及同條例第11條
      第5項之持有第三級毒品純質淨重5公克以上之罪，為想像
      競合犯，應依刑法第55條規定，從一重之持有第二級毒品
      純質淨重20公克以上之罪處斷。
（二）被告於本案持有毒品犯行後，為警盤查之際，隨即於警發
      覺前，自行交付扣案毒品並向警方坦承其持有毒品之犯行
      ，有被告民國110年3月10日警詢筆錄、偵訊筆錄在卷可稽
      （見毒偵字第2245號卷第14頁、第79頁），足認被告確有
      自首本案持有毒品之犯行而受裁判，爰依法減輕其刑。
（三）爰以行為人之責任為基礎，審酌被告明知甲基安非他命及
      愷他命及分屬毒品危害防制條例所列管之第二級、第三級
      毒品，具有高度成癮性，其持有及流通危害國人身心健康
      、社會秩序甚鉅，為國法所厲禁，竟無視於國家杜絕毒品
      犯罪之禁令，仍同時購入純質淨重逾20公克之第二級毒品
      甲基安非他命及純質淨重逾5 公克之第三級毒品愷他命而
      持有之，所為實屬不該；惟其犯後坦承犯行，態度良好，
      併兼衡本案犯行所生危害、犯罪之動機、目的、手段、智
      識程度、生活狀況、素行等一切情狀，量處如主文所示之
      刑。
三、沒收部分：
（一）扣案之甲基安非他命7包（驗前總毛重319.1公克，因鑑驗
      共取用0.03公克，驗餘總毛重318.8公克，純質淨重共302
      .39公克）經送驗結果檢出甲基安非他命成分，有內政部
      警政署刑事警察局鑑定書附卷為據（見毒偵字第2245號卷
      卷第131至133頁），均係被告本案持有所查獲，不問屬於
      被告與否，應依毒品危害防制條例第18條第1 項前段規定
      ，均宣告沒收銷燬之。另包裝前揭毒品之包裝袋，因與其
      內之毒品，難以析離，且無析離之實益與必要，應一併沒
      收銷燬之；至毒品送鑑耗損之部分，既已滅失，自無庸宣
      告沒收銷燬，併此敘明。
（二）扣案之愷他命1包（驗前總毛重13.26公克，因鑑驗共取用
      0.197公克，驗餘總毛重13.063公克，純質淨重共8.654公
      克）經送驗結果檢出愷他命成分，有台灣尖端先進生技醫
      藥股份有限公司毒品原物鑑定實驗室毒品證物鑑定分析報
      告附卷為據（見毒偵字第2245號卷卷第125頁），既屬違
      禁物，且均為被告所有，爰依刑法第38條第1項之規定，
      宣告沒收；上開毒品與包裝袋沾染之毒品無法澈底析離，
      依同規定併予沒收；至鑑驗滅失之毒品部分，既已滅失，
      爰不另為沒收之宣告。
據上論斷，應依刑事訴訟法第273條之1第1項、第299條第1項前
段、第310條之2、第454條第2項（本案採判決精簡原則，僅引述
程序法條），判決如主文。
本案經檢察官賴怡伶到庭執行職務。
中　　華　　民　　國　　111 　年　　10　　月　　26　　日
                    刑事審查庭    法  官 　   高上茹
以上正本證明與原本無異。
如不服本判決應於收受判決後20日內向本院提出上訴書狀，並應
敘述具體理由。其未敘述上訴理由者，應於上訴期間屆滿後20日
內向本院補提理由書（均須按他造當事人之人數附繕本）「切勿
逕送上級法院」。
                                  書記官  　  涂頴君
中　　華　　民　　國　　111 　年　　10　　月　　26　　日
附錄本判決論罪法條全文：
毒品危害防制條例第11條
持有第一級毒品者，處3年以下有期徒刑、拘役或新臺幣30萬元
以下罰金。
持有第二級毒品者，處2年以下有期徒刑、拘役或新臺幣20萬元
以下罰金。
持有第一級毒品純質淨重十公克以上者，處1年以上7年以下有期
徒刑，得併科新臺幣1百萬元以下罰金。
持有第二級毒品純質淨重二十公克以上者，處6月以上5年以下有
期徒刑，得併科新臺幣70萬元以下罰金。
持有第三級毒品純質淨重五公克以上者，處2年以下有期徒刑，
得併科新臺幣20萬元以下罰金。
持有第四級毒品純質淨重五公克以上者，處1年以下有期徒刑，
得併科新臺幣10萬元以下罰金。
持有專供製造或施用第一級、第二級毒品之器具者，處1年以下
有期徒刑、拘役或新臺幣10萬元以下罰金。
附件：
臺灣桃園地方檢察署檢察官起訴書
                                    111年度偵字第23251號
　　被　　　告　林佑庭　男　37歲（民國00年0月00日生）
　　　　　　　　　　　　住○○市○○區○○路000巷00號
　　　　　　　　　　　　居新北市○○區○○路000號之1
　　　　　　　　　　　　國民身分證統一編號：Z000000000號
上列被告因違反毒品危害防制條例案件，業經偵查終結，認應提
起公訴，茲將犯罪事實及證據並所犯法條分敘如下：
　　　　犯罪事實
一、林佑庭知悉第二級毒品甲基安非他命、第三級毒品愷他命係
    毒品危害防制條例第2條第2項第2款、第3款所列管之第二、
    三級毒品，不得非法持有，竟基於持有第二級毒品純質淨重
    20公克以上、第三級毒品純質淨重5公克以上之犯意，於民
    國110年3月9日17時許，在桃園高鐵站附近，向真實姓名年
    籍資料不詳，綽號「阿嘉」之人，購得第二級毒品甲基安非
    他命及第三級毒品愷他命乙批而持有之。嗣經警於110年3月
    10日12時50分許，經林佑庭同意在桃園市○○區○○○路000號5
    樓之20（含地下室）租屋處搜索查獲，並扣得甲基安非他命
    7包（純質淨重302.39公克）、愷他命1包（純質淨重8.654
    公克）。
二、案經本署檢察官簽分偵辦。
　　　　證據並所犯法條
一、上揭犯罪事實，業據被告林佑庭在偵查中坦承不諱，並有搜
    索扣押筆錄、扣押物品目錄表、內政部警政署刑事警察局鑑
    定書、台灣尖端先進生技醫藥股份有限公司毒品證物鑑定分
    析報告、房屋租賃契約書、現場照片在卷可稽，犯嫌應堪認
    定。
二、核被告所為，係涉犯毒品危害防制條例第11條第4項之持有
    第二級毒品純質淨重20公克以上；第11條第5項之持有第三
    級毒品純質淨重5公克以上等罪嫌。被告以一行為同時觸犯2
    罪，為想像競合犯，請從重論以持有第二級毒品純質淨重20
    公克以上之罪。扣案之上開毒品，屬違禁物，請依刑法第38
    條第1項規定，宣告沒收。
三、依刑事訴訟法第251條第1項提起公訴。
　  此　致
臺灣桃園地方法院
中　　華　　民　　國　 111　　年　　6 　　月　　10　　日
                              檢  察  官  洪榮甫
本件證明與原本無異　
中　　華　　民　　國　 111　　年　　6 　　月　　20　　日
                              書  記  官  黃婷韻
所犯法條 
毒品危害防制條例第11條
持有第一級毒品者，處 3 年以下有期徒刑、拘役或新臺幣 30
萬元以下罰金。
持有第二級毒品者，處 2 年以下有期徒刑、拘役或新臺幣 20
萬元以下罰金。
持有第一級毒品純質淨重十公克以上者，處 1 年以上 7 年以下
有期徒刑，得併科新臺幣 1 百萬元以下罰金。
持有第二級毒品純質淨重二十公克以上者，處 6 月以上 5 年以
下有期徒刑，得併科新臺幣 70 萬元以下罰金。
持有第三級毒品純質淨重五公克以上者，處 2 年以下有期徒刑
，得併科新臺幣 20 萬元以下罰金。
持有第四級毒品純質淨重五公克以上者，處 1 年以下有期徒刑
，得併科新臺幣 10 萬元以下罰金。
持有專供製造或施用第一級、第二級毒品之器具者，處 1 年以
下有期徒刑、拘役或新臺幣 10 萬元以下罰金。